臺灣板橋地方法院民事裁定　　　　　　　 100年度聲字第17號
聲　請　人　蔡渝阡即蔡海瑞之.
相　對　人　黃建勝
上列當事人間債務人異議之訴事件，聲請人聲請停止執行，本院
裁定如下：
    主  文
聲請人供擔保新臺幣壹拾壹萬柒仟佰拾元後，本院99年度
司執字第103582號強制執行事件之強制執行程序，於本院100 年
度訴字第135號債務人異議之訴事件判決確定前應暫予停止。
    理  由
一、按有回復原狀之聲請或提起再審或異議之訴，或對於和解為
    繼續審判之請求，或提起宣告調解無效之訴，撤銷調解之訴
    ，或對於許可強制執行之裁定提起抗告時，法院因必要情形
    ，或依聲請定相當並確實之擔保，得為停止強制執行之裁定
    ，強制執行法第18條第2 項定有明文。次按債務人依停止強
    制執行裁定所供擔保，係以擔保債權人因債務人聲請停止強
    制執行不當所可能遭受之損害得獲賠償為目的，該擔保金額
    之多寡應如何認為相當，應由法院斟酌債權人因停止執行未
    能即時受償而可能遭受之損害為衡量標準，非以債權額為依
    據（最高法院95年台抗字第104 號、第781 號裁定意旨可資
    參照）。
二、本件聲請意旨略以：相對人與聲請人間因給付會款強制執行
    事件，經本院執行處以99年度司執字第103582號受理在案，
    而即將就聲請人名下不動產進行拍賣及就聲請人薪資予以扣
    押。惟查民國98年6 月10日修正公布之民法第1148條業已改
    採限定繼承制度，民法繼承篇施行法第1 條之3 第4 項亦規
    定繼承在民法繼承編中華民國98年5 月22日修正施行前開始
    ，繼承人因不可歸責於己之事由或未同居共財者，於繼承開
    始時無法知悉繼承債務之存在，致未能於修正施行前之法定
    期間為限定或拋棄繼承，且由其繼續履行繼承債務顯失公平
    者，於修正施行後，以所得遺產為限，負清償責任，故本件
    存有消滅或妨礙相對人請求之事由，聲請人並業已向鈞院提
    起100 年度訴字第135 號債務人異議之訴，而現在審理中，
    倘上開強制執行程序續行執行，將致聲請人之財產遭受無法
    回復之損害，為此，聲請人願供擔保，請求在債務人異議之
    訴判決確定前，停止本件強制執行之程序等語。
三、經查，本院依職權調取上開100 年度訴字第135 號債務人異
    議之訴卷宗、本院99年度司執字第103582號執行卷宗查閱無
    訛，認為聲請人之聲請為有理由，應予准許。
四、次查，相對人係以聲請人之被繼承人蔡海瑞積欠會款向本院
    民事執行處聲請強制執行，其主張對於聲請人之本金及利息
    債權額為新臺幣（下同）704,000 元，此有本院99年度司執
    字第103582號強制執行卷宗足徵，本院斟酌本件因聲請人聲
    請停止執行，致相對人所能受分配之時間必然延宕，是本件
    相對人因停止強制執行程序可能所受之損害，即為停止期間
    所發生之法定遲延利息無法受償。又本院於100 年1 月25日
    受理聲請人所提之債務人異議之訴，訴訟標的金額為704,00
    0 元，該案為不得上訴第三審之案件，參酌司法院訂頒各級
    法院辦案期限實施要點之規定，第1 、2 審通常程式審判案
    件之期限分別為1 年4 個月、2 年，共計3 年4 個月，估計
    聲請人提起之系爭債務人異議之訴應於3 年4 個月確定，以
    週年利率5 ％計算至本案訴訟判決確定時，則相對人因停止
    執行可能遭受之利息損失為117,333 元【計算式：704,000
    元×（3+4/12）年×5 ％＝117,333 元（元以下四捨五入）
    】，是本院認本件聲請人聲請停止強制執行應供擔保之金額
    以117,333 元為相當，爰裁定如主文所示。
五、爰依強制執行法第18條第2 項規定，裁定如主文。
中    華    民    國   100    年    1     月    28    日
                  民事第三庭  法  官  吳金芳
以上正本證明與原本無異。
如不服本裁定應於送達後10日內向本院提出抗告狀，並應繳納抗
告費新臺幣1,000元整。
中    華    民    國   100    年    1     月    28    日
                              書記官  陳昭綾